Victor Antonio Balbuena Bello

Desarrollador Front End

+52 734 115 6483

balbuenabellovictorantonio@gmail.com https://victorbalbuena.com

Perfil

Ingeniero en sistemas computacionales con experiencia en el desarrollo de aplicaciones web con tecnologías como Angular con Typescript, React, C#, Net Core, SASS, Tailwind Css, Bootstrap.

En años recientes he trabajado para empresas contribuyendo con el desarrollo para concluir e iniciar nuevos sistemas de mediana y gran escala.

Soft skills: Comunicación, resiliente, trabajo en equipo, autodidacta, perseverancia.

Experiencia

Process Ecology Inc. — Calgary, Canadá (Remoto)
Full Stack Web Developer — Agosto 2021 - Abril 2023

Me desempeñé como desarrollador web full stack con Angular y Net Core desarrollando proyectos, creando componentes de interfaz, consumo de API 's, implementación de requerimientos, maquetación y comunicación entre servicios.

Responsabilidades:

- Definir la estructura del proyecto (FrontEnd y Backend).
- Comunicación con los integrantes del equipo para dar y recibir retroalimentación.
- Investigación y mejora de componentes y estructura de proyectos.
- Proponer y seguir recomendaciones de tecnologías con la intención de mejorar tiempos y rendimiento.

Tecnologías: Angular 12+, Typescript, C#, Entity Framework Core, SQL, RxJS, NgRx.

Herramientas: Webstorm, VS Code, Visual Studio.

Centro de Ciencias Genómicas UNAM — Cuernavaca, Morelos (Remoto)

Becario — Febrero, 2021 - Junio, 2021

Realicé mi proyecto de residencia profesional desarrollando una aplicación web con React consumiendo datos de investigaciones proporcionada por el Centro de Ciencias Genómicas para crear un banco de información facilitando el acceso a la misma.

Responsabilidades:

- Constante comunicación con el equipo para obtener requerimientos y retroalimentación.
- Plantear la estructura del proyecto.
- Definir e implementar guías de diseño

Tecnologías: React, Javascript, Git, HTML, CSS.

Educación

Instituto Tecnológico de Zacatepec — Zacatepec, Morelos

Ingeniería en Sistemas Computacionales

Agosto 2016 - Julio 2021

Idiomas

Español (Nativo)

Inglés (B1)